【裁判字號】    94,易,1939
【裁判日期】    950317
【裁判案由】    詐欺
【裁判全文】
臺灣高雄地方法院刑事判決              94年度易字第1939號
公  訴  人  臺灣高雄地方法院檢察署檢察官
被      告  丙○○
選任辯護人  魏緒孟律師
            鄭曉東律師
上列被告因詐欺案件，經檢察官提起公訴（93年度偵字第15697
號），被告於本院準備程序中為有罪之陳述，經合議庭裁定由受
命法官依簡式審判程序獨任審理，本院判決如下：
    主  文
丙○○連續意圖為自己不法之所有，以詐術使人將本人之物交付
，處有期徒刑貳年。緩刑伍年。
    事  實
一、丙○○具會計師資格，在高雄市○○○路91號調和會計師事
    務所任職，緣乙○○○於民國87年間，因遭財政部高雄國稅
    局（下稱國稅局）通知欠繳贈與稅、滯納金及利息高達新台
    幣（下同）9 千餘萬元，為求處理此稅務糾紛，經友人黃進
    廷介紹，至上開會計師事務所尋求丙○○之專業諮詢。詎丙
    ○○竟基於意圖為自己不法所有之概括犯意，明知其並無能
    力循私人管道為乙○○○解決稅務糾紛，仍向乙○○○佯稱
    「伊曾在國稅局工作，認識很多在國稅局、財政部有影響力
    的人，可幫忙解決贈與稅之問題」等語，且為取信於乙○○
    ○，復當場在其面前撥打電話予其所稱之官員，使乙○○○
    誤認其與財政部官員確有熟識，而委託丙○○代為處理欠稅
    糾紛，丙○○因此自90年初某日起，連續多次以需用錢打通
    關節為由，向乙○○○索取活動費用，並稱：如事情未辦妥
    ，會退還全部金錢，致使乙○○○陷於錯誤，分別於90年10
    月24日、同年11月22日、91年2 月27日提領現金350 萬元、
    390 萬、700 萬元，攜帶至當時已遷至高雄市○○區○○路
    1 路5 樓執業之丙○○事務所內，當面交予丙○○，蔡輝瑞
    為取信於乙○○○，復於每次收受金錢後，均簽發同額之本
    票交予乙○○○收執。嗣因乙○○○於91年9 月份接獲法務
    部行政執行署高雄行政執行處執行命令，得知其因積欠上開
    稅款、利息及滯納金未繳，名下高雄區中小企業銀行北高雄
    分行、高雄市農會、華南商業銀行高雄博愛分行之存款已遭
    扣押，始知悉丙○○並未解決稅務糾紛，經向丙○○聯絡，
    其又避不見面且拒不歸還上開款項，始知悉遭其詐騙。
二、案經乙○○○訴請台灣高雄地方法院檢察署檢察官偵查後起
    訴。
    理  由
一、按本件被告丙○○所犯係死刑、無期徒刑、最輕本刑為3 年
    以上有期徒刑以外之罪，其於準備程序就前揭被訴事實為有
    罪之陳述，經受命法官告知簡式審判程序之旨，並聽取其與
    公訴人之意見後，本院認無不得或不宜改依簡式審判程序進
    行之處，爰依刑事訴訟法第273 條之1 第1 項、第284 條之
    1 ，裁定本件由受命法官獨任進行簡式審判程序，合先敘明
    。
二、上揭事實，業據被告於本院調查及審理中坦承不諱，核與告
    訴人即證人乙○○○於警詢及偵查中證述遭詐騙情節相符，
    復據證人即告訴人之友黃進廷、女婿邱明傑於偵查中證稱，
    被告確有以前述手法詐騙告訴人財物等情明確，並有被告開
    立予告訴人收執之本票3 紙、法務部行政執行署高雄行政執
    行處執行命令影本1 紙附卷可稽，足認被告上開自白核與事
    實相符，本件事證明確，被告犯行洵堪認定。
三、核被告上開所為係犯刑法第339 條第1 項詐欺取財罪，其先
    後數次向告訴人詐騙之犯行，均時間緊接，手法相似，所犯
    係構成要件相同之罪，顯基於概括犯意反覆為之，為連續犯
    ，應論以一罪，並加重其刑。爰審酌被告身為會計師專業人
    士，於現今社會中，屬於高知識份子，單憑己身之專業技能
    ，即可輕易獲取財富，惟仍不思循合法正當途徑獲得財富，
    利用自己專業背景，向告訴人佯稱可循私人管道解決稅務糾
    紛，致告訴人陷於錯誤，陸續交付1 千餘萬元予被告收受，
    除使告訴人因此受有財產上損失外，被告所為亦嚴重影響人
    民對於行政部門之信賴，踐踏國家近年來，戮力追求依法行
    政之目標於其貪念之中，惡性非輕，惟念其犯後坦承犯行，
    態度尚佳，嗣後已與告訴人達成和解，有和解書1 紙存卷可
    參等一切情狀，量處如主文所示之刑。又被告前於91年間因
    違反台灣地區與大陸地區人民關係條例，經本院以90年度易
    字第1712號判處有期徒刑3 月，緩刑2 年確定，惟其緩刑期
    滿後，該緩刑之宣告未經撤銷，其上揭刑之宣告，依刑法第
    76條之規定已失其效力，而與未曾受徒刑之宣告者相同，有
    台灣高等法院被告前案紀錄表1 紙存卷可參，是被告雖因一
    時貪欲，短於思慮，致觸犯本案犯行，惟念其尚有正當職業
    ，犯後已與告訴人達成和解，告訴人並具狀表示不欲追究其
    刑事責任，有告訴人所提和解書及陳報狀各1 紙附卷可稽，
    足認被告經本次罪刑之宣告後，已知所警惕，而無暫犯之虞
    ，是本院認為前開對被告宣告之刑，以暫不執行為當，爰諭
    知緩刑5 年，以啟自新。
據上論斷，應依刑事訴訟法第273 條之1 第1 項、第299 條第1
項前段，刑法第56條、第339 條第1 項、第74條第1 項第1 款，
罰金罰鍰提高標準條例第1條前段，判決如主文。
本案經檢察官甲○○到庭執行職務。
中    華    民    國    95    年    3     月    17    日
                  刑事第十二庭  法  官  黃宗揚
以上正本證明與原本無異。
如不服本判決，應於收受送達後10日內向本院提出上訴書狀。
中    華    民    國    95    年    3     月    17    日
                                書記官  王壹理
中華民國刑法第339條
(普通詐欺罪)
意圖為自己或第三人不法之所有，以詐術使人將本人或第三人之
物交付者，處5 年以下有期徒刑、拘役或科或併科1 千元以下罰
金。


司法院資訊處製作；財團法人民間司法改革基金會備份。
